【裁判字號】    98,交聲,402
【裁判日期】    981223
【裁判案由】    違反道路交通管理處罰條例聲明異議
【裁判全文】
臺灣基隆地方法院交通事件裁定         98年度交聲字第402號
原處分機關
即移送機關  交通部公路總局臺北區監理所基隆監理站
異  議  人  甲○○
即受處分人
上列異議人因違反道路交通管理處罰條例案件，對於交通部公路
總局臺北區監理所基隆監理站中華民國98年10月22日所為之處分
（原處分案號：基監字第裁42-RB0000000號）聲明異議，本院裁
定如下：
  主  文
異議駁回。
  理  由
一、原處分意旨略以：本件異議人即受處分人甲○○於民國97年
    1月26日凌晨0時40分許，駕駛車牌號碼3785-QK號自用小客
    車，於基隆市○○○路2-33號前，因酒後駕車為警查獲，並
    接受酒精濃度測試，測得呼氣酒精濃度值為0.76毫克超過規
    定標準，認有「酒後駕車、酒精濃度測試值超過法定標準值
    」之違規行為，因而掣單舉發異議人違規之事實。案經異議
    人提出申訴，原處分機關函請舉發單位調查結果，仍認異議
    人有上開違規行為，乃依道路交通管理處罰條例第35條第1
    項第1款、第24條之規定，裁決異議人新臺幣（下同）49500
    元罰鍰，吊扣駕駛執照24個月，並施以道路安全講習。
二、聲明異議意旨略以：異議人於上開時間正值右腳骨髓炎嚴重
    發作，也在長庚醫院等醫院治療，異議人並無酒後駕車之事
    實，爰依法聲明異議云云。
三、按「汽車駕駛人飲用酒類或其他類似物後其吐氣所含酒精濃
    度超過每公升0.25毫克或血液中酒精濃度超過百分之0.05以
    上者，不得駕車」，道路交通安全規則第114條第2款定有明
    文。又「汽車駕駛人，駕駛汽車經測試檢定有酒精濃度超過
    規定標準者，處15,000元以上60,000元以下罰鍰，並當場移
    置保管其車輛及吊扣其駕駛執照1年」；「汽車駕駛人，有
    第35條第1項規定之情形，應接受道路交通安全講習」，道
    路交通管理處罰條例第35條第1項第1款、第24條第1項第2款
    亦規定甚明。
四、經查：
  (一)本件異議人於97年1月25日23時許，在基隆市○○路某卡拉
    ＯＫ店與友人飲酒作樂，於同月26日凌晨零時許，經友人「
    楊啟明」（業已死亡）駕駛其所使用之車號3785-QK號自用
    小客車，搭載異議人至基隆市○○區○○街12號住處附近後
    ，「楊啟明」逕行下車離去。異議人因突然想購買燒烤類食
    品，乃於同日零時40分許，明知其已因飲酒達不能安全駕駛
    動力交通工具之程度，竟仍駕駛上開自用小客車，至位於基
    隆市信義區○○○路2－33號前葉福所擺設之燒烤店約3公尺
    處停車後，下車向葉福購買食物，於付款時，因食物處理方
    式及付款金額等問題，雙方發生爭執，異議人並毆打葉福（
    傷害部分業經撤回告訴），經在旁之葉福之妻報警處理，員
    警據報到場，並在深澳派出所對甲○○實施呼氣式酒精測驗
    ，測得檢驗值高達每公升0.76毫克等情，前已據臺灣基隆地
    方法院檢察官以97年度偵字第494號聲請簡易判決處刑後，
    經本院以98年度基交簡字第210號判決，嗣檢察官提起上訴
    後，再由本院以98年度交簡上字第8號判認異議人確實犯有
    酒後駕車公共危險罪，處拘役50日確定。而異議人上開經處
    分機關之處分內容，與前述經本院判決確定之事實均相同，
    此有上開判決書影本1份在卷可按，並經本院調閱上開卷宗
    審閱無訛，合先說明。
  (二)異議人於前開刑事案件中辯稱：「當時開車的人不是我，是
    我死去的朋友」云云，均未以其當時腿部患有骨髓炎等語置
    辯，或提出任何證據以實其說，故異議人上開辯解應非事實
    ，否則為何未於刑事案件之訴訟中提出？又異議人雖辯稱當
    時非由伊本人開車，然該刑事案件經本院調查後，以證人葉
    福、林開源、到場處理之員警李銘偉之證詞及呼吸測試酒精
    值單、刑法第一百八十五條之三案件測試觀察紀錄表、汽機
    車駕駛人酒後生理協調平衡檢測紀錄表各1紙等人證、書證
    ，即足以認定異議人犯有刑法第185條之3之酒後駕車罪，故
    異議人異議理由認伊當時有腳傷無法開車等詞，實不足採信
    。
五、綜上，異議人有於前揭時、地酒後駕車之違規行為甚為明確
    ，異議人酒後駕車經測試呼氣酒精濃度超過0.55mg/l，警員
    因而製單舉發，自無違誤。原處分機關依道路交通管理處罰
    條例第35條第1項第1款、第24條第1項第2款，裁處異議人罰
    鍰49500元，吊扣駕駛執照24個月，施以道安講習，即無不
    當，異議人執開情詞聲明異議，為無理由，應予駁回。
六、據上論斷，應依道路交通案件處理法第19條，裁定如主文。
中    華    民    國    98    年    12    月    23    日
                  交通法庭法    官  鄭培麗
以上正本證明與原本無異。
對於本件裁定如有不服，應於送達後5日內， 向本院提出抗告書
狀，敘述抗告之理由，抗告於臺灣高等法院。
中    華    民    國    98    年    12    月    23    日
                          書 記 官  湯惠芳

司法院資訊處製作；財團法人民間司法改革基金會備份。
